臺灣雲林地方法院刑事判決　　　　　　　　　　　　　九十一年度易字第二０二號
　　公 訴 人　臺灣雲林地方法院檢察署檢察官
　　被　　告　丙○○
右列被告因竊盜案件，經檢察官提起公訴（九十一年度偵字第九九九號），本院判決
如左：
    主  文
丙○○竊盜，累犯，處有期徒刑肆月，如易科罰金，以佰元折算壹日。
    事  實
一、丙○○前有賭博前科，並於民國（下同）八十六年九月間，因妨害自由案件，經
    本院判處有期徒刑一年二月確定，於八十八年一月十日縮刑假釋期滿執行完畢，
    猶不知悔改；復於八十九年四、五月間某日，明知停放在雲林縣莿桐鄉五華村濁
    水溪堤防四號觀測站旁一公里處產業道路附近之未懸掛車牌小貨車一輛（原車牌
    號碼Ｂ四–三八三七號、一九九八年份即八十七年出廠，係乙○○所有，於八十
    九年三月二十日二十三時許，在南投縣竹山鎮○○路與大禮路口，遭不詳之人所
    竊取）（起訴書車牌號碼誤繕為四Ｈ–三八三七號），係由不詳竊賊持有實際管
    領中之贓車，竟意圖為自己不法之所有，趁人不注意之際，以不詳方法拖吊竊取
    該部未懸掛車牌之贓車，得手後，將上開贓車清洗整修，並改裝啟動鎖匙後，留
    供己用。迄九十一年三月九日一時十五分許，在雲林縣莿桐鄉五華村新華三十一
    號水利會水閘門旁，為警查獲，並扣得前開贓車一部及丙○○裝配所有之鑰匙一
    支。
二、案經雲林縣警察局斗六分局報請臺灣雲林地方法院檢察署檢察官偵查起訴。
    理  由
一、訊之被告丙○○雖坦承於右揭時地，擅自將前開小貨車拖回整修使用等情不諱，
    惟矢口否認有竊盜犯行，並辯稱：被告發現該車在上開地點停放約有一個月左右
    ，且看起來很舊，又沒有油桶及電池，線路也已經損壞，應是不詳竊賊所丟棄，
    故被告才把它拖回去修理使用，不知如此會觸犯竊盜罪等語。經查：
（一）被告自白其在八十九年四、五月間，在前開地點，將該小貨車拖回整修使用之
      事實，核與鄭鴻義及鄭朝正二人在警訊中之陳述情節相符，有該警訊筆錄在偵
      查卷可參，且經檢察官指揮斗六分局員警帶同被告到拖吊現場濁水溪堤防四號
      觀測站旁產業道路指認明確，有該現場圖及照片六張在偵查卷可按，足信屬實
      。
（二）又本件查獲之未懸掛車牌小貨車一輛，其原車牌號碼為Ｂ四–三八三七號、一
      九九八年份，係被害人乙○○所有，於八十九年三月二十日二十三時許，在南
      投縣竹山鎮○○路與大禮路口，遭不詳竊贓所竊取等情，業據被害人乙○○之
      母親甲○○在警訊中陳述明確，有該警訊筆錄可按，並有車輛照片二張、車輛
      竊盜資料個別查詢報表及贓物認領保管單各一紙在警卷可參，足信無誤。
（三）而該小貨車遭竊時車況尚新，市價尚值約新台幣十五萬元等情，業據被害人及
      甲○○在偵查中陳述明確，且參酌該車出廠之時間為八十七年，距被竊之時間
      八十九年三月二十日僅約二年之情，被害人前開所述，核與一般車輛折舊及中
      古車價格相當，應堪信屬實。又被告將該車拖回之時間為八十九年四、五月間
      ，離該車被竊時至多僅約二個月餘，故縱被告所辯其拖回該車時，該車已缺油
      桶、電池，及線路已損壞等情屬實，然該車之外觀尚新，及大部分零件均尚完
      好等情，應可認定，故該車之價值尚不在少數；另徵諸被告在偵查中亦自陳其
      拖回該車清洗整修後，發現該車車況還新不敢用等語，益徵明確，顯見該小貨
      車尚在不詳竊賊持有管領中，並非遺失物或廢棄物，堪可認定；被告辯稱其發
      現時，該車很舊，應是竊賊所丟棄云云，不足採信。
（四）被告既將不詳竊賊持有管領中之小貨車，未經持有人之同意擅自拖回，而破壞
      原持有人之持有關係，並建立自己對該車之新的持有關係；又其將上開小貨車
      拖回後，並予以整修後長期使用，可見被告拖回該小貨車，係基於意圖為自己
      不法所有之犯意所為，故被告有上開竊盜犯行，足以認定。被告雖辯稱其不知
      其行為已觸犯竊盜罪，然不得因不知法律而免除刑事責任，刑法第十六條前段
      定有明文，故被告不得據以解免刑責，併此敘明。本件事証明確，應予依法論
      科。
二、核被告丙○○所為，係犯刑法第三百二十條第一項竊盜罪。被告前於八十六年九
    月間，因妨害自由案件，經本院判處有期徒刑一年二月確定，於八十八年一月十
    日始縮刑假釋期滿執行完畢，有刑案資料查註紀錄表及台灣高等法院被告全國前
    案紀錄表可參，於五年內再犯本件有期徒刑以上之罪，為累犯，應加重其刑。爰
    審酌被告前有賭博及上開妨害自由之前科，有上開前案紀錄可參，素行不良，因
    貪圖不法所有之犯罪動機，所竊取者為不詳竊賊持有中之贓物，和竊取時該車已
    缺損部分零件之情狀，與致生被害人之損害，及被告犯後坦承大部分犯行，態度
    尚佳等一切情狀，量處如主文所示之刑。公訴意旨求處被告有期徒刑一年四月，
    尚嫌過重，不予准許，併此敘明。又本件行為後，刑法第四十一條規定得易科罰
    金之罪，已自犯最重本刑為三年以下有期徒刑以下之刑之罪，於九十年一月十日
    修正公布為同條第一項規定，犯最重本刑為五年以下有期徒刑以下之刑之罪，行
    為後法律有變更，應依刑法第二條第一項前段規定，適用裁判時之法律，故依修
    正後刑法第四十一條第一項前段規定，併諭知易科罰金之折算標準。另查獲被告
    改裝之啟動鑰匙一支，雖為被告所有，然非供其竊盜犯罪所用，而係竊盜後為使
    用該贓車而改裝配備，故不諭知沒收，併此敘明。
三、據上論斷，應依刑事訴訟法第二百九十九條第一項前段，刑法第二條第一項前段
    、第三百二十條第一項、第四十七條、第四十一條第一項前段，罰金罰鍰提高標
    準條例第一條前段、第二條，判決如主文。
本案經檢察官林在培到庭執行職務。
中      華      民      國      九十一      年    七    月       三     日
                                        臺灣雲林地方法院刑事第一庭
                                            法  官  黃  一  馨
右正本證明與原本無異。
如不服本判決，應於判決送達後十日內向本院提出上訴狀( 應附繕本 )。
                                            書記官  鄭  國  銘
中      華      民      國      九十一      年    七    月       三     日
附錄：
中華民國刑法第三百二十條
意圖為自己或第三人不法之所有，而竊取他人之動產者，為竊盜罪，處五年以下有期
徒刑、拘役或五百元以下罰金。
意圖為自己或第三人不法之利益，而竊佔他人之不動產者，依前項之規定處斷。
前二項之未遂犯罰之。
